【裁判字號】    98,交抗,668
【裁判日期】    980309
【裁判案由】    違反道路交通管理處罰條例
【裁判全文】
臺灣高等法院交通事件裁定             98年度交抗字第668號
抗  告  人
即受處分人  甲○○
上列抗告人因違反道路交通管理處罰條例案件，不服臺灣臺北地
方法院97年度交聲字第3121號，中華民國98年2月9日所為裁定（
原處分案號：北市裁申字第裁22－AEX066943號），提起抗告，
本院裁定如下：
    主  文
抗告駁回。
    理  由
一、原裁定意旨略以：受處分人甲○○於民國97年10月15日1時
    10分，駕駛車牌號碼：J3－5783號自用小客車，行經臺北市
    ○○○路207號前，為警欄檢發現有「酒後駕車（酒測值
    0.47毫克）」違規，並掣單舉發。原法院以員警施測之前已
    據受處分人再三表示沒有喝酒，並再確認受處分人並無飲酒
    或食用含酒精成分物品，受處分人仍答「沒有」，始直接實
    施測等情，有取締過程錄影光碟可稽，且本件實施酒測時間
    距飲酒結束時間已逾15分鐘，是受處分人辯稱員警未依照取
    締酒後駕車程序作業規定，測量前未提供礦泉水供受處分人
    漱口或未告知酒測實施須逾飲酒結束15分鐘云云，並無足採
    。因認原處分機關依道路交通管理處罰條例第35條第1項第1
    款（漏列第24條第1項第2款）規定，裁處受處分人罰鍰新臺
    幣34,500 元，並吊扣駕駛執照12個月及施以道路交通安全
    講習，並無違誤，而駁回受處分人異議之聲明等語。
二、抗告意旨略以：員警並非於臨檢點攔檢受處分人駕駛之車輛
    ，且攔檢時，受處分人車輛亦處於靜止狀態，停置於臨檢點
    前30公尺，並非正駕駛中，無酒後駕車之情云云。
三、經查：據原法院勘驗員警當日取締情形，員警先敲抗告人即
    受處分人車窗，受處分人搖下車窗表示「沒有喝酒」，嗣員
    警要求受處分人將車輛熄火，受處分人並表示正準備要回家
    等情（見原審卷第21頁）；而受處分人自承於97年10月15日
    凌晨0時50分許與四名友人聚餐結束，駕車行經本件取締地
    點係在臺北市○○○路207號前，放同行之友人下車，而受
    處分人家住臺北市○○區○○路，顯見受處分人斯時正坐在
    駕駛座欲開車回家，則受處分人縱使在員警攔檢之前已先行
    停止駕車之舉，亦無礙其有酒後駕車之實。且於同日1時10
    分實施酒測時距其聚餐完畢之時顯已超過15分鐘，其酒測值
    0.47毫克，足見確有酒後駕車之違規行為至明。是原裁定認
    原處分機關依道路交通管理處罰條例第35條第1項第1款（漏
    列第24條第1項第2款）規定，裁處受處分人罰鍰新臺幣34,5
    00元，並吊扣駕駛執照12個月及施以道路交通安全講習，並
    無違誤，而駁回受處分人異議之聲明。核無不合。本件抗告
    人執上詞指摘原裁定不當為無理由，應予駁回。
四、據上論結，應依道路交通案件處理辦法第26條，刑事訴訟法
    第412條，裁定如主文。
中    華    民    國    98    年    3     月    9     日
                  刑事第十九庭審判長法  官  黃金富
                                    法  官  吳  燦
                                    法  官  魏新國
以上正本證明與原本無異。
不得再抗告。
                                    書記官  邵淑津
中    華    民    國    98    年    3     月    10    日


司法院資訊處製作；財團法人民間司法改革基金會備份。
